臺灣板橋地方法院刑事判決　　　　　　 100年度訴字第1272號
公　訴　人　臺灣板橋地方法院檢察署檢察官
被　　　告　陳佳宏
　　　　　　　　（現於法務部矯正署臺北監獄臺北分監執行）
上列被告因違反毒品危害防制條例案件，經檢察官提起公訴（10
0 年度毒偵字第2890號），被告於準備程序認罪，本院以簡式審
判程序判決如下：
    主  文
陳佳宏施用第一級毒品，累犯，處有期徒刑玖月。
    事實及理由
一、按除被告所犯為死刑、無期徒刑、最輕本刑為三年以上有期
    徒刑之罪或高等法院管轄第一審案件者外，於第一次審判期
    日前之準備程序進行中，被告先就被訴事實為有罪之陳述時
    ，審判長得告知被告簡式審判程序之旨，並聽取當事人、代
    理人、辯護人及輔佐人之意見後，裁定進行簡式審判程序，
    刑事訴訟法第273 條之1 第1 項定有明文。經核本件被告陳
    佳宏所犯係死刑、無期徒刑、最輕本刑為三年以上有期徒刑
    以外之罪，其於準備程序中就被訴事實為有罪之陳述，經法
    官告知簡式審判程序之旨，並聽取公訴人、被告之意見後，
    本院爰依首揭規定，合議裁定由受命法官獨任進行簡式審判
    程序，合先敘明。
二、本件犯罪事實：
    陳佳宏前曾於民國95年間因施用毒品案件，經檢察官聲請法
    院裁定送觀察、勒戒後，認無繼續施用毒品傾向，於95年8
    月1 日執行完畢釋放，並經臺灣板橋地方法院檢察署檢察官
    以95年度毒偵字第4388號不起訴處分確定；其後復因先後於
    95年8 月2 日、同年11月25日再犯施用毒品案件，經檢察官
    起訴，由本院分別以95年度訴字第3107號、96年度訴字第12
    42號等判決，各判處有期徒刑七月、八月確定（其後與另犯
    竊盜案件徒刑四月、三月，減刑後更定應執行刑十月，於96
    年11月26日縮刑期滿執行完畢）；嗣又因先後於97年1 月29
    日、97年6 月24日、同年月29日、同年7 月5 日、97年6 月
    16日、同年8 月10日再犯施用毒品案件，經檢察官起訴，由
    本院分別以97年度訴字第1682號、第3814號、第4475號等判
    決，各判處有期徒刑九月、七月、七月、三月、七月、七月
    確定（以上五徒刑復經更定應執行刑為二年，與上開徒刑九
    月，合併接續執行後，於99年9 月24日假釋出監，復經撤銷
    假釋，應執行殘刑五月八日，現在監執行中）。又其前曾於
    95、96年間因犯施用毒品、竊盜等案件，經本院分別以95年
    度訴字第3107號、95年度簡字第6374號、96年度易字第181
    號、96年度訴字第1242號等判決，各判處有期徒刑七月、四
    月、三月、八月確定，其後復經減刑各減為有期徒刑三月十
    五日、二月、一月十五日、四月後，更定應執行刑為十月，
    於96年11月26日縮刑期滿執行完畢（此於本件構成累犯）。
    詎其猶不知悔改，復基於施用毒品之犯意，於100 年1 月18
    日晚上某時許，在其新北市○○區○○路102 巷19號3 樓住
    處，以注射針筒注射方式，施用第一級毒品海洛因1 次。嗣
    因其於同日晚上10時許，在新北市土城區另犯竊盜案件，為
    警循線查獲，復經警另徵得其同意採尿送驗後，驗有鴉片類
    嗎啡藥物陽性反應，因而查悉上情。案經新北市政府警察局
    中和第一分局移送臺灣板橋地方法院檢察署檢察官偵查起訴
    。
三、本件證據：
    (一)被告於審理時之自白。
    (二)卷附之臺灣檢驗科技股份有限公司出具之驗尿報告、臺灣
      高等法院被告前案紀錄表等可稽。
四、核本件被告上開所為，係犯毒品危害防制條例第10條第1 項
    之施用第一級毒品罪。其施用毒品前之持有毒品行為，應為
    其後施用行為所吸收，不另論罪。又被告前曾於95、96年間
    因犯施用毒品、竊盜等案件，經本院分別以95年度訴字第31
    07號、95年度簡字第6374號、96年度易字第181 號、96年度
    訴字第1242號等判決，各判處有期徒刑七月、四月、三月、
    八月確定，其後復經減刑各減為有期徒刑三月十五日、二月
    、一月十五日、四月後，更定應執行刑為十月，於96年11月
    26日縮刑期滿執行完畢，有臺灣高等法院被告前案紀錄表在
    卷可稽，被告前受有期徒刑執行完畢後，於五年以內故意再
    犯本件有期徒刑以上之罪，為累犯，應依刑法第47條第1 項
    規定，各加重其刑。爰審酌被告之素行、再犯施用毒品情節
    、所生危害及犯罪後坦承之態度等一切情狀，量處如主文所
    示之刑。
五、依刑事訴訟法第273 條之1 第1 項、299 條第1 項前段、第
    310 條之2 、第454 條，毒品危害防制條例第10條第1 項、
    第23條第2 項，刑法第11條前段、第47條第1 項，判決如主
    文。
六、如不服本判決應於收受送達後十日內向本院提出上訴書狀，
    並應敘述具體理由；其未敘述上訴理由者，應於上訴期間屆
    滿後二十日內向本院補提理由書（均須按他造當事人之人數
    附繕本）「切勿逕送上級法院」。
本案經檢察官王筱寧到庭執行職務。
中    華    民    國   100    年    7     月    12    日
                      刑事第七庭  法  官  彭  全  曄
以上正本證明與原本無異。
                                  書記官  蘇  宥  維
中    華    民    國   100    年    7     月    12    日
附錄本案論罪科刑法條全文：
毒品危害防制條例第10條
施用第一級毒品者，處六月以上五年以下有期徒刑。
施用第二級毒品者，處三年以下有期徒刑。